---
title: "Digital Trends"
output: html_document
---

```{r cars}
#install.packages("GGally")
library(dplyr)
library(ggplot2)
library(GGally)
library(ggthemes)
install.packages("ggthemes")
```

МЕРТВІ ШОППІНГ МОЛИ В АМЕРИЦІ ТА ДІДЖИТАЛІЗАЦІЯ ПРОДАЖІВ - ЧИ ПРАВДА ЩО ОФЛАЙН МАГАЗИНИ "ВИМИРАЮТЬ"?


  Adidas Originals закриє офлайн-магазини і піде в digital - такий гучний заголовок сколихнув соціальні мережі. Бренд вуличного одягу Adidas закриє магазини, перегляне співпрацю з ритейлерами і зосередиться на e-commerce, щоб краще контролювати продажі. 
  Після поширення статей про мертві шоппінг моли в Америці генеральний директор Gap Гленн Мерфі заявив: «Бізнес розгортається в бік інтернету. Продажі в молах падають. Можна припустити, що і надалі вони будуть тільки сповільнюватися». 
   Інтернет-шопінг серйозно вплинув на купівельні звички, вважає американець Ітан Вандербільт: «Я чекаю, коли настануть часи без мегамаркетів. Все, що потрібно, ви можете сьогодні купити за допомогою свого планшета. А дрон доставить вам товар прямо до дверей», – каже він.
  Онлайн-магазини не єдиний удар, якого завдав інтернет по торгових центрах. Американець Адам Хартунг вважає, що якщо раніше люди їхали в моли для спілкування, то тепер головними майданчиками для цього стали соціальні мережі.
  «Мало хто з представників роздрібної торгівлі здатен адаптуватися до нових віянь», – вважає американець.

```{r}
ggplot(digital, aes(x=Year, y=Number)) + geom_bar(stat = "identity", fill = "dark blue", width = 0.5) + ggtitle("Кількість онлайн покупців у світі з 2014 до 2021 року (млрд $)") + theme_economist()
```

Як бачимо, кількість онлайн покупців у світі дійсно зростає. Хоча бізнес все більше переміщається в інтернет, все ж цікаво дізнатися яке співвідношення між онлайн та офлайн покупцями.

```{r}
ggplot(customers, aes(x=Customer, y=Share)) + geom_bar(stat = "identity", fill = "dark blue", width = 0.5) + ggtitle("Відсоток онлайн та офлайн покупців") + theme_economist()
```

Нв графіку чітко спостерігається тенденція зрівняння онлайн та офлайн продажів. Електронні продажі вже майже наздоганяють фізичні магазини та займають велику частку ринку. Звичайно, важко спрогнозувати як надалі буде розвиватися це співвідношення, але тендеція вказує на подальше зростання. 

Для того, щоб нарешті пересвідчитись у зростанні ринків електронної комерції, варто глянути на графік світових онлайн продажів. Як бачимо, спостерігається стрімке зростання на декілька мільярдів кожного року! 

```{r}
ggplot(sales, aes(x=Year, y=Sales)) + geom_bar(stat = "identity", fill = "dark blue", width = 0.5) + ggtitle("Світові онлайн продажі (млрд $)") + theme_economist()
```

В сучасному світі люди все більше прагнуть зекономити час і тому не бажають довго ходити по мега маркетах у пошуках потрібної їм речі. Легше натиснути декілька кнопок на комп'ютері і отримати бажане прямо під двері. Бізнес 21 століття має ловити такі тенденції, адже вони є базою для будування успішних відносин з клієнтом.